【裁判字號】    94,訴,263
【裁判日期】    950308
【裁判案由】    違反槍砲彈藥刀械管制條例等
【裁判全文】
臺灣花蓮地方法院刑事判決               94年度訴字第263號
公  訴  人  臺灣花蓮地方法院檢察署檢察官
被      告  乙○○
上列被告因違反槍砲彈藥刀械管制條例等案件，經檢察官提起公
訴（94年度偵字第2591號），本院判決如下：
    主  文
本件公訴不受理。
    理  由
一、公訴人更正後之公訴意旨略以：被告乙○○係被害人甲○○
    之弟，雙方因細故發生口角爭執，被告忿極，竟於民國94年
    7 月16日20時30分許，持其於89年間製造之可發射子彈具殺
    傷力之獵槍1把（所涉製造獵槍罪部分，業據檢察官以被告
    符合槍砲彈藥刀械管制條例案件第20條第1項規定，以94年
    度聲撤字第5號撤回起訴確定）裝上鉛彈，在花蓮縣萬榮鄉
    見晴村2號處，基於傷害之犯意，朝躺下休息之甲○○開槍
    射擊，致甲○○之右足遭子彈刺入受傷，旋經警獲報查獲，
    並扣得具殺傷力之土造獵槍1把，因認被告涉犯刑法第277條
    第1項之傷害罪嫌云云。
二、上揭事實，業據被告乙○○於本院審理中坦承不諱，經核與
    證人即被害人甲○○於本院審理中證稱：當時伊與被告均已
    喝酒醉，事前伊有罵被告且打其一巴掌，所以被告才拿槍出
    來打伊之腳部，但子彈最多只有深入腳底表皮1、2公分，只
    造成腳底皮膚表面之傷害，被告沒有殺害伊的意思等語相符
    ，並有財團法人慈濟綜合醫院診斷證明書1份、照片40幀、
    刑案現場測繪圖乙紙附卷可佐，觀之被害人受傷之照片，其
    僅腳底表皮受有傷害，傷勢不重，且被告與被害人為兄弟關
    係，平日感情很好，雙方並無仇恨，亦無過節一節，亦據證
    人甲○○於本院審理中證述明白，被告縱因細故與被害人發
    生爭執，衡情應無殺害被害人之犯意，且查，被告於本院審
    理中供稱；伊係持上開獵槍瞄準被害人之腳部開槍，伊打獵
    技術很好，如瞄準被害人之腳部就一定會打到腳部等語，又
    證人甲○○亦於本院審理中證稱：伊曾和被告一起去打獵，
    被告平日持獵槍射擊獵物之技術很好，準頭也很準等語，堪
    信被告於案發時雖手持獵槍，但只有瞄準被害人腳部打擊致
    其受有傷害之犯意，並無殺害被害人之故意，此由被害人腳
    部遭被告持獵槍射擊後，乃一路追打被告至被告之房間，其
    間被告均未還手或再射擊被害人等情，亦據證人甲○○於本
    院審理中證述明確，益徵被告並無殺人之故意，否則被告大
    可在遭受被害人追打時再次開槍射擊被害人。起訴書雖認為
    被告係犯刑法第271條第2項、第1 項之殺人未遂罪嫌，然綜
    上所述，被告應只有傷害之故意，原起訴書所認，容有誤會
    故核被告所為，應係犯刑法第277條第1項之普通傷害罪。蒞
    庭檢察官於本院審理時，亦因此而據以更正起訴法條為刑法
    第277條第1項之普通傷害罪，本院以公訴人更正後之起訴事
    實，與原起訴事實屬同一社會事實，不影響案件之同一性，
    自為法之所許，附此敘明。
三、按刑法第277條第1項之傷害罪，需告訴乃論，又告訴乃論之
    罪，未經告訴者，應諭知不受理之判決，刑法第287條及刑
    事訴訟法第303條第3款分別定有明文。查被告所犯為刑法第
    277條第1項之普通傷害罪，依法需告訴乃論，然被害人於警
    詢及本院審理時均表明不願對被告提出告訴，是本件迄未據
    被害人提出告訴，揆諸前揭規定，本院自應為不受理之判決
    。
據上論斷，應依刑事訴訟法第303條第3款判決如主文。
本案經檢察官丙○○到庭執行職務。
中    華    民    國    95    年    3     月    8     日
                  台灣花蓮地方法院刑事第二庭
                      審判長法  官    李豫雙
                            法  官    林韋岑
                            法  官    俞秀美
上列正本證明與原本無異。
如對本判決不服，應於送達後10日內，向本院提出上訴狀（應抄
附繕本）告訴人或被害人如對於本判決不服者，應具備理由請求
檢察官上訴，其上訴期間之計算係以檢察官收受判決正本之日期
為準。
                            書記官
中    華    民    國    95    年    3     月    8     日


司法院資訊處製作；財團法人民間司法改革基金會備份。
